臺灣彰化地方法院刑事判決　　　　　　　　　　　　　九十四年度訴字第四六五號
　　公　訴　人　臺灣彰化地方法院檢察署檢察官
　　被　　　告　乙○○　男　三.
右列被告因違反毒品危害防制條例案件，經檢察官提起公訴（九十四年度毒偵字第七
０七號）及移送併案（九十年毒偵字第六七七、一０七一號），本院認有刑事訴訟法
第二百七十三條之一第一項之情形，而改依簡式審判程序判決如左：
        主  文
乙○○連續施用第一級毒品，累犯，處有期徒刑壹拾壹月，扣案之海洛因壹包（毛重
零點伍公克）沒收銷燬之；又連續施用第二級毒品，累犯，處有期徒刑柒月，扣案之
安非他命壹包（毛重零點玖公克）沒收銷燬之。應執行有期徒刑壹年肆月，扣案之海
洛因壹包（毛重零點伍公克）及安非他命壹包（毛重零點玖公克）沒收銷燬之
        事  實
一、乙○○前因違反麻醉藥品管理條例案件，經本院於民國八十六年九月六日，以八
    十六年度易字第一四四五號判處有期徒刑八月確定。另因違反肅清煙毒條例案件
    ，復經本院於八十六年十一月十日，以八十六年年度訴字第八五一號判處有期徒
    刑三年二月確定，甫於九十年十月十六日縮短刑期執行完畢出監。復因施用第一
    級毒品海洛因、第二級毒品安非他命案件，由除經檢察官聲請強制戒治外，並提
    起公訴，並經本院以以九十一年年度訴字第一三六二號，就施用第一級毒品海洛
    因部分，判處有期徒刑八月；第二級毒品安非他命部分，判處有期徒刑三月，應
    執行有期徒刑九月確定。而其強制戒治部分，則於九十二年九月十六日日因停止
    戒治付保護管束期滿而執行完畢獲釋。詎仍不知戒除毒癮，復基於施用第一級毒
    品海洛因及第二級毒品安非他命之概括犯意，自九十三年十月間某日起，至九十
    四年一月五日中午十二時許止，在彰化縣田尾鄉○鎮村○○路○段五十三號處及
    同鄉○○道路旁等處，以將第一級毒品海洛因加水置於注射針筒內，再用以施打
    手臂之方式，連續施用第一級毒品海洛因多次，平均施用時間不定；另基於施用
    第二級毒品安非他命之概括犯意，自九十三年十月間某日起，至九十四年一月五
    日中午十二時許止，在彰化縣田尾鄉○鎮村○○路○段五十三號處及同鄉○○道
    路旁等處，以將安非他命置於玻璃管內，下以火燒烤生煙，再予吸食之方式，連
    續施用第二級毒品安非他命多次，平均施用時間亦為不定。嗣其於（一）九十三
    年十二月二十八日二十二時三十分許，至彰化縣警察局北斗分局北斗派出所，接
    受採尿送驗，結果呈甲基安非他命及嗎啡均呈陽性反應。（二）九十四年一月一
    日晚間二十一時四十分許，在彰化縣北斗鎮○○路二０八號前，為警查獲，並扣
    其所有之第一級毒品海洛因一包（毛重０．五公克）及第二級毒品安非他命一包
    （０．九公克）。（三）九十四年一月五日晚間二十一時許，在彰化縣田尾鄉○
    ○村○○路與平生巷口，因案受緝獲，並接受採尿送驗，結果呈甲基安非他命及
    嗎啡均呈陽性反應。
二、案經彰化縣警察局北斗分局報告臺灣彰化地方法院檢察署檢察官偵查起訴暨移送
    併案。
        理  由
一、按除被告所犯為死刑、無期徒刑、最輕本刑為三年以上有期徒刑之罪或高等法院
    管轄第一審案件者外，於前條第一項程序進行中，被告先就被訴事實為有罪之陳
    述時，審判長得告知被告簡式審判程序之旨，並聽取當事人、代理人、辯護人及
    輔佐人之意見後，裁定進行簡式審判程序；除簡式審判程序及簡易程序案件外，
    第一審應行合議審判，刑事訴訟法第二百七十三條之一第一項、第二百八十四條
    之一分別定有明文。本件被告乙○○所涉係死刑、無期徒刑、最輕本刑為三年以
    上有期徒刑之罪或高等法院管轄第一審案件以外之罪，並於本院行準備程序時就
    被訴事實為有罪之陳述，本院合議庭依前揭規定，經評議結果，裁定改由一名法
    官獨任行簡式審判程序，先予敘明。
二、前揭犯罪事實，業據被告乙○○於警訊、偵查時及本院行準備程序時與審理中，
    自白不諱，並有第一級毒品海洛因一包（毛重０．五公克）及第二級毒品安非他
    命一包（０．九公克）扣案可稽，且被告獲案後，經警採集其之尿液送驗，結果
    亦呈甲基安非他命及嗎啡陽性反應，有該局煙毒尿液檢驗成績書三紙在卷可稽，
    足認被告之自白與事實相符。又被告因施用第一級毒品海洛因、第二級毒品安非
    他命案件，由除經檢察官聲請強制戒治外，並提起公訴，並經本院以以九十一年
    年度訴字第一三六二號，就施用第一級毒品海洛因部分，判處有期徒刑八月；第
    二級毒品安非他命部分，判處有期徒刑三月，應執行有期徒刑九月確定。而其強
    制戒治部分，則於九十二年九月十六日日因停止戒治付保護管束期滿而執行完畢
    等情，此外，復有法務部全國檢察官線上查詢刑案人犯在監所最新資料報表、臺
    灣彰化地方法院檢察署刑案資料查註紀錄表及全國施用毒品案件紀錄表附卷可參
    。本件罪證明確，被告於強制戒治執行完畢釋放後，五年內再犯施用毒品之犯行
    ，足以認定。
三、核被告所為，係犯毒品危害防制條例第十條第一項之施用第一級毒品罪及同條例
    第二項之施用第二級毒品罪。其施用前後持有第一級毒品海洛因及第二級毒品安
    非他命之低度行為，各為施用之高度行為所吸收，不另論罪。又被告先後多次施
    用第一級毒品海洛因；多次施用第二級毒品安非他命之犯行，各時間緊接，所犯
    為構成要件相同之罪，均顯出於概括犯意而為之，為連續犯，均依法以一罪論，
    並加重其刑。原起訴書所漏列部分，與已起訴部分，有裁判上一罪之關係，故本
    院自得併予審理。又被告所犯上開二罪間，犯意各別，罪名互殊，請予分論併罰
    。末查被告前因違反麻醉藥品管理條例案件，經本院於民國八十六年九月六日，
    以八十六年度易字第一四四五號判處有期徒刑八月確定。另因違反肅清煙毒條例
    案件，復經本院於八十六年十一月十日，以八十六年年度訴字第八五一號判處有
    期徒刑三年二月確定，甫於九十年十月十六日縮短刑期執行完畢出監等情，有臺
    灣彰化地方法院檢察署刑案資料查註紀錄表在卷可稽，其於有期徒刑執行完畢後
    ，五年以內再犯本件有期徒刑以上之罪，為累犯，應依法遞予加重其刑。爰審酌
    被告之品性、犯罪之動機、方法、施用次數、所生之危害及犯罪後之態度等一切
    情狀，分別量處如主文所示之刑，並定其應執行之刑，以示懲處。至扣案之海洛
    因一包（毛重０．五公克）及安非他命一包（０．九公克）應依同條例第十八條
    第一項前段予以宣告沒收銷燬之。
據上論斷，應依刑事訴訟法第二百七十三條之一第一項、第二百九十九條第一項前段
，毒品危害防制條例第十條第一項、第二項、第十八條第一項前段，刑法第十一條前
段、第四十七條、第五十六條、第五十一條第五款，判決如主文。
本案經檢察官甲○○到庭執行職務。
中    華    民    國    九十四    年      五      月        十二        日
                                  臺灣彰化地方法院刑事第一庭
                                      法      官  洪  志  賢
右正本證明與原本無異。
如不服本判決，應於判決送達後十日內，向本院提出上訴狀（須附繕本）。
                                      法院書記官  洪  年  慶
中    華    民    國    九十四    年      五      月        十七        日
毒品危害防制條例第十條
施用第一級毒品者，處六月以上五年以下有期徒刑。
施用第二級毒品者，處三年以下有期徒刑。
毒品危害防制條例第十八條：
查獲之毒品及專供製造或施用毒品之器具，不問屬於犯人與否，均沒收銷燬之。但合
於醫藥或研究之用者，得不予銷燬。
前項合於醫藥或研究用毒品或器具之管理辦法，由法務部會同行政院衛生署定之。
